# 廉租房公允价值计量的问题

提问人：livshu 时间：2011-08-25 11:25:11
现在各地在建设廉租房，那么就碰到了这么几个问题： 1.廉租房能否采用公允价值计量？ 2.如果廉租房可以采用公允价值计量，那公允价值怎么确定？ 廉租房租金较低，用未来现金流量现值估值价值肯定较低，而市场价值又不好确定

回答人：chenyiwei
拥有廉租房产权的经营单位，理论上可以将廉租房作为投资性房地产。但需要考虑的是廉租房具有一定的公益属性，并不是完全以利润最大化为目标，并且其出售变现也有一定限制，其市场价格与附近的类似商品房不具有可比性，公允价值取得较为困难，所以使用公允价值模式的可能性相对较小。公允价值应当采用租金现值模型确定。